臺灣苗栗地方法院刑事判決　　　　　　　　　　　　　九十二年度易字第一００號
　　公　訴　人　臺灣苗栗地方法院檢察署檢察官
　　被　　　告　戊○○　男　二.
右列被告因竊盜案件，經檢察官提起公訴（九十二年度偵字第五七一號）及移送併辦
（九十二年偵字第八七０、一九五一、二０八六號），本院依簡式審判程序審理，判
決如左：
    主  文
戊○○連續攜帶兇器、毀壞門扇及毀越安全設備竊盜，累犯，處有期徒刑參年捌月。
    事  實
一、戊○○曾經於民國八十九年六月二十二日因竊盜案件，經本法院判處有期徒刑五
    月，於八十九年十月十三日入監執行，於九十年二月十八日期滿執行完畢，但是
    仍然沒有悔改的意思。
二、自九十一年九月一日起至同年十一月十九日止，戊○○竟然為自己不法所的目的
    ，基於概括連續犯罪的意思，先後連續八次於附表一、二、三所列的時間、地點
    ，以各種如附表一、二、三（犯罪方法欄）所載之方法，侵入丙○○等人（詳如
    附表一、二、三被害人欄所示）的住宅內（附表一編號二侵入住宅部分，未據告
    訴），竊取如附表所示的他人財物，後來經由警方陸續循線查獲。
三、本案件由苗栗縣警察局竹南分局、苗栗分局分別報告臺灣苗栗地方法院檢察署檢
    察官偵查起訴及移送併辦。
    理  由
一、程序方面：
    本件被告戊○○所犯為刑法的竊盜罪、加重竊盜罪，是刑事訴訟法第二百七十三
    條之一第一項所定死刑、無期徒刑、最輕本刑為三年以上有期徒刑以外的罪，而
    且不是高等法院管轄的第一審案件。又被告在法院行準備程序的時候，已經就被
    訴事實認罪，經告知被告簡式審判程序的要旨、聽取當事人意見後，法院合議庭
    裁定由受命法官獨任進行簡式審判程序，在此先做說明。
二、認定犯罪事實所根據的證據及理由：
    認定犯罪事實所根據的證據及其於卷內所在位置已於附表一、二、三中同時分列
    於每次犯行之後。其中被告之自白有前後不同或者和被害人供述不同的地方，於
    附表中亦已分別說明法院採信的內容以及理由。
三、論罪科刑的理由：
　(一)刑法第三百二十一條第一項第三款之攜帶兇器竊盜罪，係以行為人攜帶兇器竊盜
    為其加重條件，此所謂兇器，其種類並無限制，凡客觀上足對人之生命、身體、
    安全構成威脅，具有危險性之兇器均屬之，且祇須行竊時攜帶此種具有危險性之
    兇器為已足，並不以攜帶之初有行兇之意圖為必要。螺絲起子為足以殺傷人生命
    、身體之器械，顯為具有危險性之兇器。最高法院著有七十九年臺上字第五二五
    三號判例可供參照。被告所為附表二、編號二之犯行，既有持螺絲起子破壞房門
    後行竊，就符合了「攜帶兇器」之要件。
  (二)門窗乃屬安全設備的一種，撬開後窗而竊取，自屬毀越安全設備，亦有最高法院
    五十六年臺上字第二四三三號判決可以參考。所以被告八次犯行中，有破壞窗戶
    鐵欄杆或紗窗，再侵入行竊的（附表一編號一、附表二編號二），都構成毀越安
    全設備；而從未鎖的窗戶爬入行竊的（附表一編號四），則構成踰越安全設備。
  (三)基於前面的說明，被告八次犯行所構成的罪名，分別如左：
    1.附表一本案部分：
      編號一：刑法第三百二十一條第一項第二款之毀越安全設備竊盜罪。
      編號二：刑法第三百二十條第一項之竊盜罪。
      編號三：刑法第三百二十一條第一項第二款之踰越牆垣竊盜罪。
      編號四：刑法第三百二十一條第一項第二款之踰越安全設備竊盜罪。
    2.附表二併案部分：
      編號一：刑法第三百二十一條第一項第一款之於夜間侵入住宅竊盜罪。
      編號二：刑法第三百二十一條第一項第二、三款之攜帶兇器毀壞門扇及毀越安
              全設備竊盜罪。
    3.附表三併案部分：
      編號一：刑法第三百二十一條第一項第一款之於夜間侵入住宅竊盜罪。
      編號二：刑法第三百二十一條第一項第一款之於夜間侵入住宅竊盜罪。
  (四)被告先後多次竊盜犯行，時間均在兩個半月內發生，犯罪的手法都是住宅竊盜，
    可以認為是構成要件相同之罪名，顯係基於概括犯意而為，為連續犯（司法院大
    法官釋字第一五二號解釋、最高法院六十七年度第六次暨第七次刑事庭庭推總會
    議決議（一）參照），依法應論以其中情節最重的刑法第三百二十一條第一項第
    二、三款的攜帶兇器毀壞門扇及毀越安全設備竊盜罪，並加重其刑。
  (五)被告有事實欄所載犯罪科刑及執行情形，此有臺灣高等法院被告全國前案紀錄表
    、臺灣苗栗地方法院檢察署刑案資料查註紀錄表可查，其受有期徒刑執行完畢後
    ，五年以內再犯本件有期徒刑以上之罪，為累犯，依刑法第四十七條規定，應加
    重其刑。連同前述的刑之加重，應依刑法第七十條規定，遞加之。
  (六)本件檢察官原僅就被告如附表一之犯行起訴，惟其他部分犯行既與已起訴之部分
    有裁判上一罪之連續犯關係，依法也是起訴效力所及，而可以由法院一起裁判。
    在此一併說明。
  (七)關於量刑的理由：
    1.被告先前有多項前科，其中也有多次竊盜前科紀錄，這一次才出獄一年多，就
      連續為住宅竊盜，總共有八件之多，且有夜間侵入住宅、攜帶兇器、毀壞門扇
      、毀壞安全設備等各種加重竊盜情形，而住宅是一般人生活的「城堡」，住宅
      竊盜實在對於被害人造成莫大的恐懼，因此檢察官對於被告求刑有期徒刑五年
      ，並宣告強制工作，可以說有相當的根據。
    2.不過，被告的這八件竊盜犯行，都是從警察詢問開始，被告就完全的承認，而
      且配合警方的調查，根據警詢筆錄，其中附表一編號一、二、三的犯行，還是
      被告自己主動向警方承認的（臺灣苗栗地方法院檢察署九十二年偵字第五七一
      號卷第十七頁）。如此看來被告已經知所對錯，而有相當的悔改誠意，同時也
      節省了檢、警人員不必要的調查資源，就此而言，有必要給予被告較為寬大的
      處理，否則對於誠實勇於面對裁判的被告，就會有所不公平，也會使得真正有
      罪的被告，害怕承認犯罪，甚至盡量地狡辯。如此一來，受到影響的，反而是
      國家的整個刑事訴訟制度，而不能達到明案速斷，疑案慎斷的理想。
    3.再從被告幾次的竊盜前科來看，其所受到刑罰，都不過是有期徒刑四月（尚緩
      刑三年，交付保護管束）、拘役四十日、有期徒刑五月等短期刑，還未曾受到
      較長刑期刑罰的矯治，此次如果給予較長刑期的刑罰，應當就可以矯正被告的
      惡性，而還沒有必要宣告強制工作。
    4.審酌前面幾點說明，以及其他等一切情形，量處如主文的刑罰。
  (八)被告為附表二、編號二之犯行時所持之螺絲起子，並沒有扣案，依法不是必須宣
    告沒收，為避免將來無法執行，所以沒有宣告沒收，在此一併說明。
四、適用法律依據：
    (一)刑事訴訟法第二百七十三條之一第一項，第二百九十九條第一項前段。
    (二)刑法第五十六條、第四十七條、第三百二十一條第一項第一、二、三款。
本案經檢察官范振中到庭執行職務。
中　　　華　　　民　　　國　　九十三　　年　　　一　　　月　　 三十 　　日
                              臺灣苗栗地方法院刑事第三庭
                                  法  官  蔡志宏
右正本證明與原本無異。
如不服本判決，應於判決送達後十日內向本院提出上訴狀（應抄附繕本）。告訴人或
被害人如對於本判決不服者，應具備理由請求檢察官上訴，其上訴期間之計算係以檢
察官收受判決正本之日期為準。
                                  書記官  周巧屏
中　　　華　　　民　　　國　　九十三　　年　 　二　　　月　　  二   　　日
 附表一：
╒══════════════════════════════════════════╕
│本案部分（九十二年度偵字第五七一號）                                                │
├─┬─────┬──────────┬────┬─────────┬────────┤
│編│犯罪時間  │犯罪地點            │被害人  │犯　罪　方　法    │    所得財物    │
│  │（民國）  │                    │        │                  │                │
│號├─────┴──────────┴────┼─────────┴────────┤
│  │證　據　資　料                            │卷　內　位　置                      │
╞═╪═════╤══════════╤════╪═════════╤════════╡
│  │九十一年九│苗栗縣後龍鎮東明里七│丙○○  │徒手將生鏽鐵欄杆破│價值新台幣（下同│
│  │月一日上午│鄰一一四號          │        │壞，從後面窗戶爬入│）四百元之舊硬幣│
│  │八時許    │                    │        │行竊              │                │
│  │          │                    │        │                  │                │
│一├─────┴──────────┴────┼─────────┴────────┤
│  │１、被告自白。                            │１、偵卷五七一第十七、三八頁、本院卷│
│  │                                          │    第二二、六四頁。                │
│  │                                          │                                    │
│  │２、被害人警詢中之證詞。                  │２、偵卷五七一第二一頁。            │
│  │                                          │                                    │
│  │３、現場照片。                            │３、偵卷五七一第三三、三四頁。      │
│  │                                          │                                    │
╞═╪═════╤══════════╤════╪═════════╤════════╡
│  │九十一年九│苗栗縣後龍鎮溪洲里三│陳王醜  │趁大門未關侵入行竊│歌林牌二十吋彩色│
│  │月份某日中│鄰三二之一號        │        │                  │電視機一台，價值│
│  │午        │                    │        │                  │三千元左右      │
│  │          │                    │        │                  │                │
│二├─────┴──────────┴────┼─────────┴────────┤
│  │１、被告自白。                            │１、偵卷五七一第十七、三九頁、本院卷│
│  │                                          │    第二三、二四、六五頁。          │
│  │                                          │                                    │
│  │２、被害人之子壬○○警詢中之證詞。        │２、偵卷五七一第二三頁。            │
│  │                                          │                                    │
│  │３、現場照片。                            │３、偵卷五七一第三十頁。            │
│  │                                          │                                    │
│  │                                          │                                    │
╞═╪═════╤══════════╤════╪═════════╤════════╡
│  │九十一年九│苗栗縣後龍鎮東明里下│卯○○  │攀越圍牆後自未鎖之│現金一千餘元、舊│
│  │月份某日下│浮尾十一之三號      │        │後門侵入行竊      │硬幣少許        │
│  │午三、四時│                    │        │                  │                │
│  │許        │                    │        │                  │                │
│  │          │                    │        │                  │                │
│三├─────┴──────────┴────┼─────────┴────────┤
│  │１、被告自白。（警詢、偵訊、審理中供述之犯│１、偵卷五七一第十七、三九頁、本院卷│
│  │    罪時間均略有不同，應以警詢中較接近案發│    第二四、六六頁。                │
│  │    而可採）                              │                                    │
│  │                                          │２、偵卷五七一第二四頁。            │
│  │                                          │                                    │
│  │２、被害人警詢中之證詞。                  │３、偵卷五七一第三一、三二頁。      │
│  │                                          │                                    │
│  │３、現場照片。                            │                                    │
╞═╪═════╤══════════╤════╪═════════╤════════╡
│  │九十一年十│苗栗縣苗栗市玉華里三│己○○  │從未鎖之窗戶爬入行│現金七千元、手錶│
│  │月十六日中│鄰莒光街八十號      │        │竊                │一只、照相機一台│
│  │午十二時許│                    │        │                  │、雙眼照相機一台│
│  │          │                    │        │                  │、長鏡頭一個、長│
│  │          │                    │        │                  │短鏡頭一個、影碟│
│  │          │                    │        │                  │機一台、選擇器一│
│  │          │                    │        │                  │台，價值約六萬九│
│  │          │                    │        │                  │千五百元        │
│  ├─────┴──────────┴────┼─────────┴────────┤
│四│１、被告自白。                            │１、偵卷五七一第十四、三八頁、本院卷│
│  │                                          │    第二二、六四頁。                │
│  │                                          │                                    │
│  │２、被害人於警詢中之證詞。                │２、偵卷五七一第十九、二十頁。      │
│  │                                          │                                    │
│  │３、內政部警政署刑事警察局九十一刑紋字第○│３、偵卷五七一第三五頁。            │
│  │　　000000000號鑑驗書。          │                                    │
│  │    （現場所採指紋與被告指紋相符）        │                                    │
╘═╧═════════════════════╧══════════════════╛
 附表二：
╒══════════════════════════════════════════╕
│併案部分（九十二年度偵字第八七○號、第一九五一號）                                  │
├─┬─────┬──────────┬────┬─────────┬────────┤
│編│犯罪時間  │犯罪地點            │被害人  │犯　罪　方　法    │    所得財物    │
│  │（民國）  │                    │        │                  │                │
│號├─────┴──────────┴────┼─────────┴────────┤
│  │證　據　資　料                            │卷　內　位　置                      │
╞═╪═════╤══════════╤════╪═════════╤════════╡
│  │九十一年九│苗栗縣後龍鎮○○路二│寅○○  │從未關之前門侵入行│國際牌二十吋彩色│
│  │月底晚上或│六九巷十五號        │        │竊                │電視機一台（置於│
│  │凌晨零時許│                    │        │                  │二樓，原購價一萬│
│  │          │                    │        │                  │四、五千元）    │
│  │          │                    │        │                  │西屋牌二十吋彩色│
│  │          │                    │        │                  │電視機一臺（置於│
│  │          │                    │        │                  │一樓，價值約有七│
│  │          │                    │        │                  │、八千元）      │
│一├─────┴──────────┴────┼─────────┴────────┤
│  │１、被告自白。（原警詢供稱與洪溪泉共同行竊│１、聲卷三三第十五頁、偵卷八七○第三│
│  │    ，惟洪溪泉於警詢中堅決否認，嗣被告已於│　　五頁、本院卷第七十頁。          │
│  │    本院供承僅一人所為，自應以本院中所供可│                                    │
│  │    採）                                  │２、聲卷三三第二一頁、偵卷八七○第五│
│  │                                          │    六頁。                          │
│  │                                          │                                    │
│  │                                          │３、偵卷八七○第四二、四三頁。      │
│  │                                          │                                    │
│  │２、被害人警詢中之證詞。                  │                                    │
│  │                                          │                                    │
│  │                                          │                                    │
│  │３、現場照片。                            │                                    │
╞═╪═════╤══════════╤════╪═════════╤════════╡
│  │九十一年十│苗栗縣後龍鎮溪洲里吉│王詢雅、│由後宅後面窗戶破壞│王詢雅所有：    │
│  │月八日上午│星新村十八號        │乙○○、│紗窗後侵入，並持螺│NOKIA8250手機一 │
│  │十時許    │                    │癸○○、│絲起子破壞房門後行│支，價值六千元、│
│  │          │                    │        │竊                │現金二千元、眼鏡│
│  │          │                    │        │                  │價值九百元、女用│
│  │          │                    │        │                  │手錶，價值三千元│
│  │          │                    │        │                  │、戒指一只，價值│
│  │          │                    │        │                  │三千元、耳環，價│
│  │          │                    │        │                  │值二千元        │
│  │          │                    │        │                  │癸○○所有：    │
│  │          │                    │        │                  │女用手錶（swatch│
│  │          │                    │        │                  │）、背包一個、CD│
│  │          │                    │        │                  │隨身聽、CD唱片六│
│  │          │                    │        │                  │片，共價值六千元│
│  │          │                    │        │                  │左右            │
│  │          │                    │        │                  │乙○○所有：    │
│  │          │                    │        │                  │現金三千元、NOKI│
│  │          │                    │        │                  │A3310手機       │
│  │          │                    │        │                  │                │
│  │          │                    │        │                  │                │
│  │          │                    │        │                  │                │
│  │          │                    │        │                  │                │
│  │          │                    │        │                  │                │
│二├─────┴──────────┴────┼─────────┴────────┤
│  │                                          │１、聲卷三三第十五頁、偵卷八七○第三│
│  │１、被告自白。（原警詢供稱與洪溪泉共同行竊│    四頁、偵卷一九五一第三七頁、本院│
│  │    ，惟洪溪泉於警詢中堅決否認，嗣被告已於│    卷第六七、一一六頁。　          │
│  │    本院供承僅一人所為，自應以本院中所供可│                                    │
│  │    採）                                  │２、(1)聲卷三三第三一頁、偵卷八七○第│
│  │                                          │　　　六一頁、偵卷一九五一第四八頁。│
│  │                                          │    (2)聲卷三三第三六頁、偵卷八七○第│
│  │                                          │　　　六五頁。                      │
│  │２、(1)被害人王詢雅警詢中之證詞。          │　　(3)偵卷一九五一第四五頁。        │
│  │                                          │                                    │
│  │　  (2)被害人癸○○警詢中之證詞。          │３、偵卷八七○第四四、四五頁。      │
│  │　                                        │                                    │
│  │  　(3)被害人乙○○警詢中之證詞。          │４、偵卷八七○第六三頁。            │
│  │                                          │                                    │
│  │３、現場照片。                            │                                    │
│  │                                          │                                    │
│  │４、贓物（NOKIA8250手機）認領保管單。     │                                    │
╘═╧═════════════════════╧══════════════════╛
 附表三：
╒══════════════════════════════════════════╕
│併案部分（九十二年度偵字第二○八六號）                                              │
├─┬─────┬──────────┬────┬─────────┬────────┤
│編│犯罪時間  │犯罪地點            │被害人  │犯　罪　方　法    │    所得財物    │
│  │（民國）  │                    │        │                  │                │
│號├─────┴──────────┴────┼─────────┴────────┤
│  │證　據　資　料                            │卷　內　位　置                      │
╞═╪═════╤══════════╤════╪═════════╤════════╡
│  │九十一年十│苗栗縣後龍鎮溪洲里七│辛○○、│由該住宅未鎖之前門│辛○○所有：    │
│  │一月十二日│鄰砂崙湖八六號      │甲○○  │侵入行竊          │NOKIA3310手機， │
│  │凌晨一時許│                    │        │                  │價值約四千元    │
│  │          │                    │        │                  │甲○○所有：    │
│  │          │                    │        │                  │摩托羅拉Ｖ8088手│
│  │          │                    │        │                  │機，價值約八千元│
│一├─────┴──────────┴────┼─────────┴────────┤
│  │１、被告自白。                            │１、偵卷二○八六第十九、七一頁、本院│
│  │                                          │    卷第一○二頁。                  │
│  │                                          │                                    │
│  │２、(1)被害人辛○○警詢中之證詞。          │２、(1)偵卷二○八六第四三頁。        │
│  │    (2)被害人甲○○警詢中之證詞。          │    (2)偵卷二○八六第五一頁。        │
│  │                                          │                                    │
╞═╪═════╤══════════╤════╪═════════╤════════╡
│  │九十一年十│苗栗縣後龍鎮溪洲里七│庚○○、│由該住宅未鎖之前門│庚○○所有：    │
│  │一月十九日│鄰沙崙湖八六號      │辰○○、│侵入行竊          │NOKIA3310手機， │
│  │凌晨二時許│                    │丁○○、│                  │價值約一千元    │
│  │          │                    │子○○、│                  │丁○○所有：    │
│  │          │                    │丑○○  │                  │飛利浦CD隨身聽、│
│  │          │                    │        │                  │藍色NOKIA8310手 │
│  │          │                    │        │                  │機價值約一萬二千│
│  │          │                    │        │                  │七百元、黑色皮包│
│  │          │                    │        │                  │一只內有現金三千│
│  │          │                    │        │                  │五百元、身分證、│
│  │          │                    │        │                  │駕照、丙級農藝技│
│  │          │                    │        │                  │術士證照、提款卡│
│  │          │                    │        │                  │、健保卡        │
│  │          │                    │        │                  │子○○所有：    │
│  │          │                    │        │                  │NOKIA3310 手機，│
│  │          │                    │        │                  │價值約四千元    │
│  │          │                    │        │                  │丑○○所有：    │
│  │          │                    │        │                  │NOKIA3350手機， │
│  │          │                    │        │                  │價值約四千元左右│
│  │          │                    │        │                  │辰○○：易利信T2│
│  │          │                    │        │                  │手機一支、掃描器│
│  │          │                    │        │                  │一臺，價值約一萬│
│  │          │                    │        │                  │元左右          │
│  │          │                    │        │                  │                │
│  │          │                    │        │                  │                │
│  │          │                    │        │                  │                │
│二├─────┴──────────┴────┼─────────┴────────┤
│  │１、被告自白。                            │１、偵卷二○八六第十九、七一頁、本院│
│  │    （被告自白之竊取現金之金額為三千五百元│    卷第一○二頁。                  │
│  │    ，被害人丁○○警詢供述有二萬三千五百元│                                    │
│  │    失竊，惟無其他補強證據，本於罪疑唯輕，│２、(1)偵卷二○八六第三七頁至第四十頁│
│  │    應認僅有三千五百元）                  │      。                            │
│  │                                          │    (2)偵卷二○八六第四二頁。        │
│  │２、(1)被害人庚○○警詢中之證詞。          │　　(3)偵卷二○八六第四五頁。        │
│  │　  (2)被害人丁○○警詢中之證詞。          │　　(4)偵卷二○八六第四七頁。        │
│  │　  (3)被害人子○○警詢中之證詞。          │　　(5)偵卷二○八六第五十頁。        │
│  │  　(4)被害人丑○○警詢中之證詞。          │　                                  │
│  │　  (5)被害人辰○○警詢中之證詞。          │３、偵卷二○八六第五八頁。          │
│  │                                          │                                    │
│  │                                          │                                    │
│  │３、贓物認領保管單。                      │                                    │
╘═╧═════════════════════╧══════════════════╛
